# 请教陈版主租赁

提问人：心海拂清风 时间：2020-07-26 00:12:00
1 、请教下陈版，甲公司 2015 年非同一控制收购某公司主要是个加油站，合并报表形成无形资产-特许经营权 2000万，商誉 500 万， 2020 年 6 月与乙公司签订租赁协议，将该公司加油站房地等租赁给乙公司，加油站相关的资质等全部移交给乙公司，租赁协议约定时间为 10 年，前三年租金为 115 万， 120 万， 120 万，后面双方协商确定，每三年确定一次。乙公司可以经甲方同意并符合国家安全部门的规定下进行改造，费用由乙公司承担，其他乙公司完全独立自主经营加油站，合理开展业务，如无特殊情况，期满后交回资产和证书，请教甲公司是否按照类似于托管给乙公司进行处理，甲公司做处置子公司处理,对价如何确定？甲公司和乙公司分别如何进行账务处理比较合理？谢谢。

回答人：chenyiwei
这种情况下可按照甲公司出租该加油站处理，需根据租赁准则判断该租赁属于何种类型，对融资租赁应终止确认租赁资产，确认相关处置损益。租赁类型的判断也可以用于指导对该加油站公司是否已经丧失控制权的判断。

提问人：心海拂清风 时间：2020-07-27 19:09:00
如果是旧准则下，甲公司如何进行账务处理？主要加气站是并购过来的，形成无形资产特许经营权了，目前我理解是丧失控制权了，谢谢。

回答人：chenyiwei
甲公司作为出租方，在新老准则下的会计处理无实质差异。

提问人：心海拂清风 时间：2020-07-27 22:11:00
出租资产和出租公司财务处理是否一样?

回答人：chenyiwei
至少两者在合并报表层面是一样的。